臺灣高等法院高雄分院刑事裁定　　　　　96年度交抗字第19號
抗　告　人　甲○○
即受處分人
上列抗告人因違反道路交通管理處罰條例聲明異議案件，不服臺
灣高雄地方法院中華民國95年12月22日裁定（原裁決案號：臺灣
高雄地方法院95年度交聲字第811 號），提起抗告，本院裁定如
下：
    主  文
抗告駁回。
    理  由
一、本件原聲明異議意旨略以：抗告人即受處分人甲○○於民國
    95年5月6日下午2時55分許，騎乘車牌號碼XSP-783號重型機
    車行經高雄市○○路400巷口時，固有闖紅燈之情事，而異
    議人雖於當場收受高雄市政府警察局之高市警交字第B00000
    00 0號舉發違反道路交通管理事件通知單，惟因該舉發違反
    道路交通管理事件通知單上僅記載到案日期：95年5月21日
    ；應到案處所：「高市交通事件裁決中心」，卻未登載「高
    市交通事件裁決中心」之地址，致未能如期到案而權益受損
    ，原處分機關遽以裁處顯有未當，爰依法提出異議等語。
二、本件原裁定意旨略以：異議人確有於95年5月6日下午2時55
    分許，騎乘機車闖紅燈，且業已收受舉發違反道路交通管理
    事件通知單等事實，業經異議人於原審調查中陳明有闖紅燈
    等在卷，核與卷附之高雄市政府交通局交通事件裁決中心高
    市府交裁字第32-B00000000號違反道路交通管理事件裁決書
    、高雄市政府警察局高市警交字第B00000000號舉發違反道
    路交通管理事件通知單（下稱違規通知單）、高雄市政府警
    察局交通大隊95年11月16日高市警交三字第0950021434 號
    函等在卷相符，此部分之事實，自足認定。惟異議人另以該
    違規通知單上並無記載高雄市政府交通事件裁決中心地址，
    致使異議人未能如期到案而權益受損為由，請求撤銷原處分
    ；然依卷附之違規通知單以觀，該違規通知單，確僅載明到
    案處所，並未登載到案處所之地址，然高雄市政府交通事件
    裁決中心，係一政府機構，若異議人有心到案接受裁決，衡
    情實有多種方法可資查明該裁決中心地址，然異議人於95年
    5 月6 日收受該通知單後，迄高雄市政府交通事件裁決中心
    95年10月18日裁決之日止，歷經5 個多月時間，並未有向該
    裁決中心到案而接受裁決之情形，其不願接受裁決意思甚明
    ；是異議人空言泛稱裁決中心未登載地址，致其無法到案云
    云，無足採信，異議人執首開事由聲明異議，顯屬無據，應
    予駁回等語。
三、汽車駕駛人，行經有燈光號誌管制之交岔路口闖紅燈者，處
    1800元以上5400元以下罰鍰，道路交通管理處罰條例第25條
    第3 款、第53條第1 項定有明文規定。再者，違反道路交通
    管理處罰條例第53條之規定者，除依原條款處罰鍰外，並記
    違規點數3 點，道路交通管理處罰條例第63條第1 項第3 款
    亦定有明文。原處分機關據此援引道路交通管理處罰條例第
    53第1 項規定，裁處受處分人罰鍰4500元，並記違規點數3
    點，並無不合，原審予以維持，亦屬適當。
四、抗告人抗告意旨仍執上詞，並稱其並不知悉裁決所所在地，
    文書格式應加以挑剔，否則執法過程將產生爭議，該裁決如
    同缺席判決，非民主國家之制度所應當，且與外國法治國家
    做法不同，警察之作法並不合理，公道自在人心等語，未對
    原審裁定不服部分為指摘，空言認原裁定不當，並無理由，
    應予駁回。
五、據上論結，應依道路交通案件處理辦法第26條，刑事訴訟法
    第412條，裁定如主文。
中　　華　　民　　國　　96　　年　　1 　　月　　31　　日
                  刑事第八庭    審判長法  官  李炫德
                                      法  官  陳志銘
                                      法  官  簡志瑩
以上正本證明與原本無異。
不得再抗告。
中　　華　　民　　國　　96　　年　　1 　　月　　31　　日
                                      書記官  白  蘭
